# 股权支付非员工

提问人：eeeelson 时间：2021-07-22 09:33:06
公司计划在IPO前对部分员工及非员工进行股权激励，行权价格低于市场公允价。对于非员工的这部分，A股上案例不是很多，想了解下这个具体的会计处理，分录怎么做？

回答人：chenyiwei
对于授予非员工的股份支付，应明确该非员工与本企业的关系，以及被授予股份支付的原因（例如为本企业提供了哪些商品、服务或资源）。
对于可明确对应于特定商品、服务的股份支付，根据商品或服务的公允价值确认相关资产或者成本费用，并贷记资本公积；对于其他情况下的非员工股份支付，以及股份支付费用显著高于可辨认的商品或服务公允价值的情况，计入管理费用处理。